【裁判字號】    89,易,678
【裁判日期】    890710
【裁判案由】    賭博
【裁判全文】
臺灣桃園地方法院刑事判決                          八十九年度易字第六七八號
    公  訴  人  臺灣桃園地方法院檢察署檢察官
    被      告  癸○○
    被      告  辛○○
    被      告  戊○○
右列被告因賭博案件，經檢察官提起公訴（八十八年度偵字第一一八九六號、八十九
年度偵字第二二四五號、八十九年度偵字第二三二０號），本院判決如左：
    主  文
癸○○共同以賭博為常業，處有期徒刑陸月，如易科罰金，以佰元折算壹日。
扣案之電動賭博機具水果嘉年華貳拾肆台、頑皮豹機台陸台、雙魚座機台壹拾台、
二十一點五人座壹台、賓果馬戲團八人座壹台、及上開機具所附含之ＩＣ板共伍拾陸
片、監視器鏡頭及螢幕各陸台、監視器主機、錄音機、錄放影機各台、電視機壹台
、帳冊玖本、電腦磁片肆片、電腦主機壹台、營業日報表壹拾伍張、客戶資料表肆本
、錄音帶伍拾卷、錄影帶肆卷、賭資現金新臺幣合計總共壹佰壹拾捌萬伍仟柒佰元
，均沒收。
辛○○、戊○○均無罪。
    事  實
一、癸○○自民國八十五年十二月三日起，與壬○○（已審結）共同基於常業賭博之
    犯意聯絡，在桃園縣中壢市○○路五十六號之公眾得出入之場所，合夥經營「金
    利來遊藝場」，擺放電動賭博機具水果嘉年華三十一台、雙魚座機台十五台、賓
    果馬戲團八人座一台，與不特定之人賭博財物，並自八十七年間起，陸續僱用與
    其共同基於常業賭博犯意聯絡之子○○（已審結）為櫃檯人員，負責管理「金利
    來遊藝場」店內之一切事務、丙○○（已審結）為少爺，負責幫客人泊車、購物
    、倒茶水及讓賭客積分兌換現金等工作、丁○○（已審結）為場內開分人員，負
    責為客人將所把玩之電動機檯為開分、洗分等工作。嗣自八十八年三月一日起，
    再由壬○○為實際負責人，由癸○○為名義負責人，繼續經營右揭「金利來遊藝
    場」，重整遊藝場內設備並擺放著電動賭博機具水果嘉年華二十四台、頑皮豹機
    台六台、雙魚座機台十三台、二十一點五人座一台、賓果馬戲團八人座一台，以
    倍數一比一或其他倍數比之方式，賭客藉由機檯上所贏得之分數可以向「金利來
    遊藝場」內之現場特定人員兌換現金，而與不特定之人賭博財物，並續延聘子○○擔任為現場經理、丙○○、丁○○二人與己○○（已審結）、庚○○（已審結
    ）均為場內開分人員，共同負責幫客人為開分、洗分、及兌換現金等工作，其中
    開分人員丁○○另並擔任「金利來遊藝場」之會計工作，掌管賭資、帳冊等資料
    ，而上開人員並均恃此以之為業。嗣於八十八年五月六日下午四時三十分許，適
    有知情之賭客乙○○（已審結）、甲○○（已審結）在上址之「金利來遊藝場」
    內，正在玩賭上開電動賭博機具時，為警當場所查獲，並扣得上開電動賭博機具
    水果嘉年華二十四台、頑皮豹機台六台、雙魚座機台十三台、二十一點五人座一
    台、賓果馬戲團八人座一台，及上開機具所附含之ＩＣ板共五十六片、監視器鏡
    頭及螢幕各六台、監視器主機、錄音機、錄放影機各三台、電視機一台、帳冊九
    本、電腦磁片四片、電腦主機一台、營業日報表十五張、客戶資料表四本、錄音
    帶五十三卷、錄影帶四卷、賭資現金新臺幣（下同）共一百十八萬五千七百元等
    物品及癸○○名義之「金利來遊藝場」營利事業登記證影本一張。
二、案經桃園縣警察局中壢分局報請臺灣桃園地方法院檢察署檢察官偵查起訴。
    理  由
甲、有罪（癸○○）部分：
一、訊據被告癸○○固坦承確於右揭時、地有與壬○○共同經營「金利來遊藝場」之
    事實，惟矢口否認有何常業賭博犯行，辯稱在伊經營「金利來遊藝場」之期間，
    並未曾有以電動玩具與客人對賭財物，也沒有讓任何客人洗分兌換過現金云云。
    惟查，被告癸○○於右揭時、地與壬○○共同經營「金利來遊藝場」之期間，遊
    藝場內之少爺丙○○即已有讓場內客人洗分兌換過現金之事實，此情業據同案共
    同被告甲○○已於警訊中供述：我贏過一次，向該店員工丙○○兌換過四千元，
    時間是八十七年十一月份等語，載述明確（詳參八十八年偵字第一一八九六號卷
    ，警員在金利來遊樂場對甲○○之訊問筆錄，編在第六十三頁至第六十四頁）。
    次查，被告癸○○嗣後雖將金利來遊樂場頂讓交給壬○○繼續經營，但仍然係為
    該遊樂場之負責人，此有癸○○名義之「金利來遊藝場」營利事業登記證影本乙
    張扣案可稽，而被告癸○○將金利來遊樂場交給壬○○繼續經營期間，場內人員
    子○○、己○○均有使電動機檯的積分讓客人兌換現金之賭博事實，此情亦業據
    同案共同被告乙○○於警訊中亦供述右揭「金利來遊藝場」內之電動玩具，分數
    在三千分以下寄分，以上就可以兌換現金，不想玩時由開分小姐過來洗分，然後
    客人走出店外門口，店內員工己○○亦隨之走出店門口，與客人碰面，由己○○
    將客人洗分後的現金交給客人等語，載述綦詳（參八十八年偵字第一一八九六號
    卷，警員在金利來遊樂場對乙○○之訊問筆錄，編在第四十八頁至四十九頁）。
    且查同案共同被告乙○○、甲○○二人上開所供述內容，亦核與共同被告庚○○
    於警訊中之供述：我於八十八年五月五日晚上八時許，在金利來遊藝場店內，一
    位不詳客人打水果嘉年華機檯，贏得機檯上所得分數三百分，由我負責洗分後，
    並告訴經理子○○，我們經理子○○再將客人帶到門外，兌換現金三千元給客人
    等語（參八十八年偵字第一一八九六號卷，警員在金利來遊樂場對庚○○之訊問
    筆錄，編在第六十七頁）亦陳稱遊樂場內有洗分兌現之賭博情節，全相符合。次
    查，被告癸○○於本院審理中雖有陳稱伊與澎銘文合夥經營期間，遊藝場內電動
    機檯在剛開始時，都是以三百元玩到底，後來才改成為用一千元玩到底，遊藝場
    內的客人在最多的時候，平均一天大約是有十幾個人，最少的話，就整天都沒有
    人來玩，而遊藝場內平均一個月的收入大概是二十萬元到三十萬元之間，電動遊
    樂場裡面的機檯，伊在做的時候，積分並不可以兌換現金等語，然另再查，被告
    癸○○於本院審理中且亦供稱：「金利來遊樂場一、二樓各有五、六十坪，房租
    第一年每個月就要十四萬、第二年每個月要十六萬，水、電費每個月總共大約要
    四、五萬元，僱請的員工大約有十三、四個，每位員工薪水大約是二萬元至二萬
    五千元左右，有幾個大約是二萬八千元或三萬元左右，所有全部員工的薪水每個
    月大概是在三十萬元至三十五萬元之間」，且又供稱：「與澎銘文合夥實際經營
    時間總共是二年又二個月，經營期間與壬○○共同賺得一百五十萬元至一百七十
    萬元左右。」等語，詳查核被告癸○○上開各所陳稱之收入方式、收入淨額、開
    支數額、淨賺總額，已經互相有矛盾，其所陳稱之每個月收入方式、收入淨額，
    就已不敷於支應其電動遊樂場之每個月開銷數額，被告癸○○又如何能夠是以規
    矩的正常經營方式，與澎銘文再共同賺得一百五十萬元至一百七十萬元，是核其
    所為，確是有以電動遊樂場裡面的電動機檯與場內客人對賭財物，以獲取賭博之
    暴利，亦已無可置疑。再按，被告癸○○將金利來遊樂場交給壬○○繼續經營期
    間，遊樂場內開分人員丁○○並且另有擔任場內記帳、掌管賭資等之會計工作，
    金利來遊樂場在八十八年三月份之其中一部分、及四月份、五月份之帳冊資料乃
    係由丁○○為之，此情業據本案共同被告丁○○於警訊中已坦述在卷，而另查丁○○經警於八十八年五月六日晚上七時許，在其所居住之中壢市○○路一五七之
    一號七樓處所辦公桌內，亦當場查獲有現金一百零七萬八千五百元、會員資料、
    客戶欠款明細表、支票及現金借支單、切結書、營業日報表、客戶資料表、員工
    資料表、帳冊等物品，此有搜索扣押證明筆錄（收據）乙份在卷可按，而從警員
    所查獲得之現金竟可高達至一百零七萬八千五百元一節以觀，更迴異於在一般之
    商場上，於夜間，一般均係已經將大額現金存入於銀行或郵局之常態，此情亦可
    說明金利來遊樂場乃是一個須要經常準備給賭客洗分兌現或暫時讓會員客戶先為
    借支數額甚大之賭場性質，且警員在金利來遊樂場會計人員丁○○上揭處所查獲
    此情，與本件其他共同被告庚○○、乙○○、甲○○等三人於警訊中之供述內容
    ，可以相互契合，而得證上開共同被告庚○○、乙○○、甲○○等三人於警訊中
    之供詞內容，屬實非虛。此外，本件復另有經警員在八十八年五月六日下午三十
    分許，亦從中壢市○○路五十六號金利來遊樂場之現場內，查獲得賭資十萬七千
    二百元之現金，並再扣得右揭電動賭博機具水果嘉年華二十四台、頑皮豹機台六
    台、雙魚座機台十三台、二十一點五人座一台、賓果馬戲團八人座一台，及上開
    機具所附含之ＩＣ板共五十六片、監視器鏡頭及螢幕各六台、監視器主機、錄音
    機、錄放影機各三台、電視機一台、帳冊九本、電腦磁片四片、電腦主機一台等
    物及癸○○名義之「金利來遊藝場」營利事業登記證影本一張資佐，事證明確，
    被告癸○○執詞所辯，顯圖迴卸刑責，不足採信，其右揭犯行足堪認定，應予依
    法論科。
二、核被告癸○○右揭所為，係犯刑法第二百六十七條之常業賭博罪，被告癸○○與
    壬○○、丙○○、子○○等人之間，亦具有犯意聯絡及行為分擔，為共同正犯。
    爰審酌被告癸○○犯罪後態度，並參其犯罪動機、目的、手段、品性、素行等一
    切情狀，量處如主文所示之刑，同時並諭知易科罰金之折算標準，以資懲儆。至
    本件扣案之電動賭博機具水果嘉年華二十四台、頑皮豹機台六台、雙魚座機台十
    三台、二十一點五人座一台、賓果馬戲團八人座一台、及上開機具所各附含之Ｉ
    Ｃ板共五十六片，均屬於當場賭博之器具，爰依刑法第二百六十六條第二項規定
    ，併均宣告沒收之；至另由丁○○處所查扣之現金一百零七萬八千五百元，依據
    本件共同被告壬○○於警訊所供內容（參八十九年偵字第二三二０號卷八十八年
    七月七日警訊筆錄，編在第十一頁），其中係有三十萬元為金利來遊樂場的營業
    所得，惟因查金利來遊樂場已經違法而為變相之賭博營業，此部分即係屬於共同
    被告壬○○與被告癸○○因共同犯罪所得之財物，應依據共犯共同關係併依刑法
    第三十八條第一項第三款之規定，同時為宣告沒收之；而另外之查扣現金尚有七
    十七萬八千五百元，此部分既係由丁○○處所執行搜索而同時查扣得之現金，顯
    係為金利來遊樂場所預備供用之賭資，與在金利來遊樂場之其他扣案賭資十萬七
    千二百元、及監視器鏡頭及螢幕各六台、監視器主機、錄音機、錄放影機各三台
    、電視機一台、帳冊九本、電腦磁片四片、電腦主機一台、營業日報表十五張、
    客戶資料表四本、錄音帶五十三卷、錄影帶四卷，均係屬於共同被告壬○○所有
    與被告癸○○共同供犯罪所用或預備之物，依據共犯共同關係爰併依刑法第三十
    八條第一項第二款之規定，亦同時宣告沒收之。至於癸○○名義之「金利來遊藝
    場」營利事業登記證影本一張，經查僅係屬於被告癸○○共犯本案之證物，應無
    併為宣告沒收之必要，附此敘明。
乙、無罪（辛○○、戊○○）部分：
一、公訴意旨詳如附件起訴書所記載（如附件）。
二、按犯罪事實應依證據認定之，無證據不得推定其犯罪事實；又不能證明被告犯罪
    者，應諭知無罪之判決，刑事訴訟法第一百五十四條、第三百零一條第一項分別
    定有明文。本件被告辛○○、戊○○二人於本院審理之時均經合法傳喚未到庭，
    另查，公訴人認為被告辛○○、戊○○二人涉犯有賭博之罪嫌，主要無非係以警
    員喬裝賭客於八十九年一月二十九日下午一時五十分許，當場查獲「富都遊藝場
    」有賭博情事，及被告辛○○、戊○○二人當時適在場內玩打電動賭博機具等情
    為依據，因認被告辛○○、戊○○二人已涉有賭博罪嫌，惟因查本件，警員於右
    揭時、地所查獲之「富都遊藝場」，原係屬於已經政府核發有營業執照之合法遊
    藝場，在客觀上，被告辛○○、戊○○二人當時尚均係處於在合法營業遊樂場所
    內玩打電動機具之自娛狀態，而查本件並未有其他具體證據，能夠證明上開被告
    二人在「富都遊藝場」內有要求兌換現金之違法賭博情事，尚不能夠積極認定被
    告辛○○、戊○○二人當時玩打「富都遊藝場」內之電動機具，即已係屬於一種
    違法之賭博行為而論處賭博罪名。此外，本件復查無其他積極證據，足資證明被
    告辛○○、戊○○二人有何賭博犯行，犯罪嫌疑核均仍屬不足，揆諸首揭規定，
    自應為被告辛○○、戊○○二人均無罪判決之諭知。
三、被告辛○○、戊○○二人經合法傳喚無正當理由未到庭，本院認應為被告二人無
    罪之諭知，爰不待其二人到庭陳述逕行判決。
丙、據上論斷，應依刑事訴訟法第二百九十九條第一項前段、第三百零一條第一項、
    第三百零六條，刑法第二十八條、第二百六十七條、第四十一條、第二百六十六
    條第二項、第三十八條第一項第二款、第三款，罰金罰鍰提高標準條例第一條前
    段、第二條，判決如主文。
本案經檢察官何嘉仁到庭執行職務。
中      華      民      國    八十九    年      七      月      十      日
                                  臺灣桃園地方法院刑事第一庭
                                      法  官 呂 仲 玉
右正本證明與原本無異。
如不服本判決，應於判決送達後十日內向本院提出上訴狀( 應附繕本 )，上訴於
臺灣高等法院。
                                    書記官   劉文松
中        華        民        國   八十九   年   七   月    十    日
刑法第二百六十七條
以賭博為常業者，處二年以下有期徒刑，得併科一千元以下罰金。


司法院資訊處製作；財團法人民間司法改革基金會備份。
